臺灣臺南地方法院刑事判決　　　　　　 100年度易字第1271號
公　訴　人　臺灣臺南地方法院檢察署檢察官
被　　　告　林義欽
上列被告因竊盜案件，經檢察官提起公訴（100年度偵緝字第919
號），被告就被訴事實為有罪之陳述，本院裁定進行簡式審判程
序，判決如下：
    主  文
林義欽共同犯攜帶兇器竊盜罪，累犯，處有期徒刑捌月。扣案之
黑色工具袋壹只、油壓剪壹支、鐵撬壹支、螺絲起子貳支及未扣
案之Ｔ字型扳手壹支均沒收。
    事  實
一、林義欽前於民國98年間因違反毒品危害防制條例案件，經本
    院以98年度簡字第2546號刑事簡易判決處有期徒刑3 月確定
    ，於99年9 月12日易服社會勞動執行完畢。詎仍不知悔改，
    與郭益志二人共同意圖為自己不法之所有，基於竊盜之犯意
    聯絡，攜帶郭益志所有之黑色工具袋1 只（內裝有可作為兇
    器使用之油壓剪1 支、鐵撬1 支、螺絲起子2 支）及Ｔ字型
    扳手1 支，於99年12月14日凌晨零時30分許，在臺南市○○
    區○○路7 段29號附近，由林義欽負責把風，郭益志以其自
    備之Ｔ字型扳手（未扣案）竊取鄭進旗所有之車牌號碼J3-7
    831 號自用小客貨車，得手後駕車逃離。嗣郭益志於該日凌
    晨1 時50分許為警逮捕，並扣得上開車牌號碼J3-7831 號自
    用小客貨車（已發還被害人鄭進旗）及內裝有油壓剪1 支、
    鐵撬1 支、螺絲起子2 支之黑色工具袋1 只，林義欽則逃逸
    無蹤。
二、案經臺南市政府警察局第三分局報告臺灣臺南地方法院檢察
    署檢察官偵查起訴。
    理  由
一、本件係經被告林義欽於準備程序當庭表示認罪，而經本院裁
    定以簡式審判程序加以審理，依據刑事訴訟法第273 條之2
    、第159 條第2 項之規定，不適用傳聞法則有關限制證據能
    力之相關規定，合先敘明。
二、上開事實，業據被告坦承不諱，核與被害人鄭進旗於警詢時
    之陳述（見臺南市政府警察局第三分局南市警三刑字第0994
    303990號刑案偵查卷宗第4 頁正反面）及證人即共犯郭益志
    於偵訊時之證述（見臺灣臺南地方法院檢察署100 年度偵緝
    字第919 號偵查卷宗第38、39頁）大致相符，復有臺南市政
    府警察局第三分局海南派出所扣押筆錄、扣押物目錄表及扣
    押物品收據，被害人鄭進旗具領之贓物認領保管單、車輛詳
    細資料報表、照片4 幀等物（見上開警卷第5 至8 、22、23
    頁）在卷可證，足見被告上開自白與事實相符。是本件事證
    明確，被告犯行洵堪認定，應依法論科。
三、論罪科刑：
  (一)刑法第321條修正之新舊法比較
    按行為後法律有變更者，適用行為時之法律。但行為後之法
    律有利於行為人者，適用最有利於行為人之法律，刑法第2
    條第1 項定有明文。查被告為本件竊盜犯行後，刑法第321
    條第1 項，業於100 年1 月26日修正公布，並自公布日施行
    ，修正前刑法第321 條第1 項係規定「犯竊盜罪而有左列情
    形之一者，處六月以上、五年以下有期徒刑：一、於夜間侵
    入住宅或有人居住之建築物、船艦或隱匿其內而犯之者。二
    、毀越門扇、牆垣或其他安全設備而犯之者。三、攜帶兇器
    而犯之者。四、結夥三人以上而犯之者。五、乘火災、水災
    或其他災害之際而犯之者。六、在車站或埠頭而犯之者。」
    ，修正為「犯竊盜罪而有下列情形之一者，處六月以上、五
    年以下有期徒刑，得併科新臺幣十萬元以下罰金：一、侵入
    住宅或有人居住之建築物、船艦或隱匿其內而犯之者。二、
    毀越門扇、牆垣或其他安全設備而犯之者。三、攜帶兇器而
    犯之者。四、結夥三人以上而犯之者。五、乘火災、水災或
    其他災害之際而犯之者。六、在車站、埠頭、航空站或其他
    供水、陸、空公眾運輸之舟、車、航空機內而犯之者。」，
    經比較修正前、後之規定，可知刑法第321 條第1 項之法定
    本刑，修正前並無併科罰金刑部分，修正後增列「得併科新
    臺幣十萬元以下罰金」之規定；又修正前刑法第321 條第1
    項第1 款係規定「夜間侵入住宅或有人居住之建築物、船艦
    或隱匿其內而犯之者」，修正後不限於「夜間」，而為「侵
    入住宅或有人居住之建築物、船艦或隱匿其內而犯之者」；
    另修正前刑法第321 條第1 項第6 款限於「在車站或埠頭而
    犯之」，修正後「在車站、埠頭、航空站或其他供水、陸、
    空公眾運輸之舟、車、航空機內而犯之者」均係犯刑法第32
    1 條第1 項第6 款之罪。綜上，修正後刑法第321 條第1 項
    之規定並非較有利於被告。
  (二)按刑法第321 條第1 項第3 款之攜帶兇器竊盜罪，係以行為
    人攜帶兇器竊盜為其加重條件，此所謂兇器，其種類並無限
    制，凡客觀上足對人之生命、身體、安全構成威脅，具有危
    險性之兇器均屬之，且祇須行竊時攜帶此種具有危險性之兇
    器為已足，並不以攜帶之初有行兇之意圖為必要（最高法院
    79年台上字第5253號判例意旨參照）。查扣案之油壓剪1 支
    、鐵撬1 支、螺絲起子2 支及未扣案Ｔ字型扳手1 支，均係
    鐵製之堅硬物品，客觀上足以危害他人生命、身體之安全，
    堪認為兇器。
  (三)核被告所為，係犯100 年1 月26日修正前刑法第321 條第1
    項第3 款之攜帶凶器竊盜既遂罪。被告與郭益志就本件犯罪
    事實，有犯意之聯絡及行為之分擔，應論以共同正犯。查被
    告有事實欄所載之有期徒刑執行完畢紀錄，有臺灣高等法院
    被告前案紀錄表在卷可按，其於有期徒刑之執行完畢後5 年
    內，故意再犯本件有期徒刑以上之加重竊盜罪，為累犯，應
    依刑法第47條第1 項之規定加重其刑。爰審酌被告正值青壯
    年，具完全謀生能力，竟不思循正途賺取所需，隨意竊取他
    人財物，顯見其法治概念薄弱，惟於犯罪後就上開犯行坦承
    不諱，表達悔意，態度尚佳，兼衡其犯案的手段、學歷、職
    業、家庭狀況等一切情狀，量處如主文所示之刑。
  (四)又扣案之黑色工具袋1 只及其所裝扣案之油壓剪1 支、鐵撬
    1 支、螺絲起子2 支與未扣案之Ｔ字型扳手1 支，均係共犯
    郭益志所有，並供被告與郭益志本件犯罪所用之物，業據被
    告供明在卷（本院卷第16頁反面），Ｔ字型扳手1 支，雖未
    扣案，然並無證據證明業已滅失，仍應與上開扣案物，依刑
    法第38條第1 項第2 款之規定及共犯責任共通原則宣告沒收
    。
據上論斷，依刑事訴訟法第273 條之1 第1 項、第299 條第1 項
前段，100 年1 月26日修正前刑法第321 條第1 項第3 款，刑法
第28條、第47條第1 項、第38條第1 項第2 款，判決如主文。
本案經檢察官薛雯文到庭執行職務。
中    華    民    國  100     年    12    月    14    日
                  刑事第三庭    法  官  施介元
以上正本證明與原本無異。
如不服本判決應於收受本判決後10日內向本院提出上訴書狀，並
應敘述具體理由。其未敘述上訴理由者，應於上訴期間屆滿後20
日內向本院補提理由書狀（均須按他造當事人之人數附繕本）「
切勿逕送上級法院」。
                                書記官  周怡青
中    華    民    國   100    年    12    月    14    日
附錄本判決論罪科刑法條
100年1月26日修正前中華民國刑法第321條
犯竊盜罪而有左列情形之一者，處6 月以上、5 年以下有期徒刑
：
一、於夜間侵入住宅或有人居住之建築物、船鑑或隱匿其內而犯
    之者。
二、毀越門扇、牆垣或其他安全設備而犯之者。
三、攜帶兇器而犯之者。
四、結夥三人以上而犯之者。
五、乘火災、水災或其他災害之際而犯之者。
六、在車站或埠頭而犯之者。
前項之未遂犯罰之。